【裁判字號】    97,訴,777
【裁判日期】    971126
【裁判案由】    違反毒品危害防制條例等
【裁判全文】
臺灣嘉義地方法院刑事判決               97年度訴字第777號
公  訴  人  臺灣嘉義地方法院檢察署檢察官
被      告  乙○○
上列被告因毒品危害防制條例等案件，經檢察官提起公訴（97年
度偵字第4988、5984號、97年度毒偵字第1420號），本院合議庭
裁定由受命法官獨任行簡式審判程序，判決如下：
    主  文
乙○○犯竊盜罪，累犯，處有期徒刑參月。又犯竊盜罪，累犯，
處有期徒刑肆月。又施用第一級毒品，累犯，處有期徒刑捌月。
應執行有期徒刑壹年壹月。
    犯 罪 事 實
一、乙○○前因施用毒品案件，經本院以93年度毒聲字第181號
    裁定送觀察勒戒後，認有繼續施用毒品之傾向，再以93年度
    毒聲字第222號裁定令入戒治處所施以強制戒治1年，嗣認無
    繼續強制戒治之必要，於民國94年1月7日執行完畢釋放，並
    經臺灣嘉義地方法院檢察署檢察官於94年1月13日以94年度
    戒毒偵字第8號為不起訴處分確定。又因竊盜案件，經本院
    以93年度嘉簡字第333號判處有期徒刑6月，緩刑3年確定；
    因竊盜案件，經本院以94年度嘉簡字第645號判處有期徒刑4
    月確定；因竊盜等案件，先後經本院以94年度嘉簡字第1213
    號、94年度訴字第595號、95年度嘉簡字第1636號，各判處
    有期徒刑6月、7月、4月、4月確定，並經裁定減刑為應執行
    有期徒刑9月確定，上揭緩刑嗣經撤銷，上開數罪接續執行
    ，於民國96年5月15日假釋，並於96年11月11日假釋期滿，
    所餘刑期內未經撤銷假釋，其未執行之刑，以已執行論。猶
    不知悔改：
  (一)意圖為自己不法之所有，基於竊盜之犯意，於96年11月14日
    14時許，在嘉義縣竹崎鄉○○村○○段969號農地工寮內，
    徒手竊取林文彬所有之瓦斯熱水器1台（價值新臺幣〈下同
    〉1,500元），並於同日15時許，至嘉義縣竹崎鄉鹿滿村麻
    箕埔135號再生資源回收場，將上揭熱水器以450元之價格出
    售予不知情之負責人高永強。嗣經警在高永強之資源回收場
    進行查訪勤務，始查悉上情。
  (二)意圖為自己不法之所有，基於竊盜之犯意，於97年4月18日
    17時40分許，在嘉義縣番路鄉○○段156之10號農地上，徒
    手竊取甲○○○所有之電動馬達1台（價值18,000元），搬
    運至其所騎乘之車牌號碼LWO-023號重型機車前踏板上，甫
    得手之際，即為巡邏員警發現而逃逸。
  (三)基於施用第1級毒品海洛因之犯意，於97年8月1日18時10分
    許，經警採尿回溯72小時內之某時，在嘉義縣竹崎鄉灣橋村
    下厝坑19號住處，以將海洛因加水溶解後，再用針筒注射身
    體之方式，施用海洛因1次。嗣於97年8月1日17時30分許，
    在嘉義市○區○○街259號，另案經警執行搜索，並於同日
    18時10分許，經警徵得乙○○之同意採尿送驗，呈嗎啡陽性
    反應而查悉上情。
二、案經林文彬訴由嘉義縣警察局竹崎分局，及嘉義市警察局第
    二分局報請臺灣嘉義地方法院檢察署檢察官偵查起訴，經本
    院合議庭裁定由受命法官獨任行簡式審判程序。
    理  由
一、訊據被告乙○○對於上揭犯行，於本院準備程序及審理時均
    坦承不諱（見本院卷第39、49-50頁），並經證人林文彬、
    高永強、甲○○○於警詢時證述屬實（見警卷第1卷第4-7頁
    、第2卷第4-5頁），且被告於97年8月1日18時10分許，經警
    採尿送驗結果，呈嗎啡陽性反應，有高雄市立凱旋醫院濫用
    藥物尿液檢驗報告、尿液送驗姓名對照表各1紙在卷可參（
    見警卷第3卷第24、26頁），復有被害報告書2份、收受物品
    、舊貨、五金廢料或廢棄物登記表1份、照片3張等附卷可憑
    （見警卷第1卷第8-9頁、第2卷第6-8頁），足認被告之自白
    與事實相符。此外，被告前因施用毒品案件，經本院以93年
    度毒聲字第181號裁定送觀察勒戒後，認有繼續施用毒品之
    傾向，再以93年度毒聲字第222號裁定令入戒治處所施以強
    制戒治1年，嗣認無繼續強制戒治之必要，於93年5月19日執
    行完畢釋放，並經臺灣嘉義地方法院檢察署檢察官於94年1
    月13日以94年度戒毒偵字第8號為不起訴處分確定，有臺灣
    高等法院被告前案紀錄表1份附卷可稽，足見被告確係在強
    制戒治執行完畢釋放後，5年內再犯施用海洛因之犯行甚明
    。本件事證明確，被告之犯行均堪予認定。
二、核被告所為，係犯刑法第320條第1項之竊盜罪，及毒品危害
    防制條例第10條第1項之施用第1級毒品罪。被告持有海洛因
    進而施用之，其持有之低度行為應為施用之高度行為所吸收
    ，不另論罪。被告所犯上開3罪，犯意各別，行為互殊，應
    予分論併罰。被告因竊盜案件，經本院以93年度嘉簡字第33
    3號判處有期徒刑6月，緩刑3年確定；因竊盜案件，經本院
    以94年度嘉簡字第645號判處有期徒刑4月確定；因竊盜等案
    件，先後經本院以94年度嘉簡字第1213號、94年度訴字第59
    5號、95年度嘉簡字第1636號，各判處有期徒刑6月、7月、4
    月、4月確定，並經裁定減刑為應執行有期徒刑9月確定，上
    揭緩刑嗣經撤銷，上開數罪接續執行，於96年5月15日假釋
    ，並於96年11月11日假釋期滿，所餘刑期內未經撤銷假釋，
    其未執行之刑，以已執行論，有臺灣高等法院被告前案紀錄
    表1份在卷可參，其受徒刑之執行完畢後，5年以內故意再犯
    本件有期徒刑以上之罪，均為累犯，各應依刑法第47條第1
    項規定加重其刑。爰審酌被告高中肄業之智識程度，不思正
    途獲取財物，前因施用毒品犯行，經強制戒治執行完畢，猶
    不思藉機徹底戒除施用毒品之惡習，再次施用毒品，行為之
    手段，竊取之物品價值，及坦承犯行之犯後態度良好，已與
    被害人甲○○○達成和解，有和解書1份附卷可稽（見97年
    度偵字第5984號卷第8頁）等一切情狀，各量處如主文所示
    之刑，及定其應執行之刑，以示懲儆。
據上論斷，應依刑事訴訟法第273條之1第1項、第299條第1項前
段，毒品危害防制條例第10條第1項，刑法第11條前段、刑法第
320條第1項、第47條第1項、第51條第5款，刑法施行法第1條之1
第1項、第2項前段，判決如主文。
本案經檢察官陳昱奉到庭執行職務。
中    華    民    國    97    年    11    月    26    日
                    刑事第二庭  法  官  卓春慧
以上正本證明與原本無異。
如不服本判決應於收受判決後10日內向本院提出上訴書狀，並應
敘述具體理由；其未敘述上訴理由者，應於上訴期間屆滿後20日
內向本院補提理由書（均須按他造當事人之人數附繕本）「切勿
逕送上級法院」。告訴人或被害人如對於本判決不服者，應具備
理由請求檢察官上訴，其上訴期間之計算係以檢察官收受判決正
本之日期為準。
中    華    民    國    97    年    11    月    26    日
                                書記官  李玫娜
附錄論罪科刑法條全文：
刑法第320條第1項
意圖為自己或第三人不法之所有，而竊取他人之動產者，為竊盜
罪，處5年以下有期徒刑、拘役或500元以下罰金。
毒品危害防制條例第10條第1項：
施用第一級毒品者，處6月以上5年以下有期徒刑。


司法院資訊處製作；財團法人民間司法改革基金會備份。
